【裁判字號】    98,易,2918
【裁判日期】    981214
【裁判案由】    竊盜
【裁判全文】
臺灣臺北地方法院刑事判決              98年度易字第2918號
公  訴  人  臺灣臺北地方法院檢察署檢察官
被      告  乙○○
選任辯護人  王啟安律師
上列被告因竊盜案件，經檢察官提起公訴（98年度偵字第20299
號、第21040 號），本院判決如下：
    主  文
乙○○竊盜，處有期徒刑貳月，如易科罰金，以新臺幣壹仟元折
算壹日；又竊盜，處有期徒刑貳月，如易科罰金，以新臺幣壹仟
元折算壹日。應執行有期徒刑月，如易科罰金，以新臺幣壹仟
元折算壹日。緩刑貳年。
    事  實
一、乙○○意圖為自己不法之所有，於民國98年6 月5 日下午2
    時28分許，在袁健熙經營、位於臺北市大安區○○○路○ 段
    87號1 樓之「茱莉亞飾品店」，先佯裝購物而趁店員丙○○
    轉身至櫃檯結帳、疏未注意之際，自店內展示架上徒手竊取
    施華洛世奇水晶項鍊10條（價值新臺幣〔下同〕2 萬元），
    隨即將項鍊置於手提袋最底層得手。詎乙○○仍不知悔悟，
    復意圖為自己不法之所有，於98年8 月14日下午5 時19分許
    ，前往同址店內，趁店員丙○○、甲○○疏未注意之際，徒
    手拿取置於該店展示盒上之戒指1 只（價值590 元）握於掌
    中，觀察丙○○、甲○○均未注意，乃迅速將戒指放入其手
    提包內而得手。嗣因該店於98年6 月5 日後盤點發覺項鍊失
    竊，曾調取監視錄影帶觀看，嗣乙○○於同年8 月14日再至
    店內時，丙○○發覺其面貌、身形與竊賊相仿，遂通報袁健
    熙、甲○○，待乙○○步出店外，旋即報警處理。
二、案經袁健熙訴由臺灣臺北地方法院檢察署檢察官偵查起訴。
    理  由
一、證據能力之判斷：
    被告乙○○及其選任辯護人對於下列各項證據方法，均未爭
    執其證據能力，並同意作為證據（見本院卷第14頁反面、第
    78頁至反面），本院審酌其作成時之情況，認為並無不適當
    之情事，均得作為證據，合先敘明。
二、認定事實所憑之證據及理由：
    訊據被告乙○○於本院訊問時，坦承前揭2 次竊盜犯行不諱
    （見第78頁反面至第79頁），並據證人袁健熙、丙○○、甲○○於警詢、偵訊時指述歷歷（見偵查卷第7 至16頁、第37
    至41頁），且有「茱莉亞飾品店」之監視錄影器所攝得電子
    檔案光碟2 片及畫面翻拍照片附卷可考（見偵查卷第27至30
    頁），亦經本院勘驗明確（見本院卷第77頁反面），是被告
    任意性之自白有前揭各項證據足資佐證，堪認與事實相符，
    可以採信。綜上，本案事證明確，被告2 次竊盜犯行應堪認
    定，應予依法論罪科刑。
三、論罪科刑之依據：
    核被告所為，係犯刑法第320 條第1 項竊盜罪。被告前後2
    次竊盜犯行，犯意個別，行為互異，應予分論併罰。爰審酌
    ：(一)被告於98年6 月5 日、8 月14日2 度前往「茱莉亞飾品
    店」下手竊取項鍊、戒指，且被告於警詢、偵訊及本院準備
    程序訊問時，俱矢口否認犯罪，飾詞狡辯，顯無悔意；(二)惟
    念被告第1 次竊取之項鍊價值約2 萬元，第2 次竊取之戒指
    約590 元，價值非鉅，而被告終於本院審判程序坦白認罪，
    與告訴人袁健熙達成和解，賠償6 萬元，袁健熙表示不再追
    究被告之刑責，有和解書1 份在卷足憑（見本院卷第80頁）
    等一切情狀，認檢察官求處各有期徒刑3 月（見本院卷第79
    頁），似屬過重，爰分別量處如主文所示之刑及易科罰金之
    折算標準，再定應執行之刑及易科罰金之折算標準。查被告
    前未曾受有期徒刑以上刑之宣告，此有臺灣高等法院被告前
    案紀錄表在卷足徵（見本院卷第81頁），因一時失慮致罹刑
    典，信被告經此偵審程序及論罪科刑之教訓後，當知所警惕
    而無再犯之虞，本院認前開宣告之刑，以暫不執行為適當，
    併予宣告緩刑2 年，以啟自新。
據上論斷，應依刑事訴訟法第284 條之1 、第299 條第1 項前段
，刑法第320 條第1 項、第41條第1 項前段、第8 項、第51條第
5 款、第74條第1 項第1 款，刑法施行法第1 條之1 ，判決如主
文。
本案經檢察官葉芳秀到庭執行職務。
中    華    民    國    98    年    12    月    14    日
                  刑事第六庭  法  官  林晏如
上正本與原本無異。
如不服本判決，應於判決送達後10日內向本院提出上訴狀（應抄
附繕本）。告訴人或被害人如對於本判決不服者，應具備理由請
求檢察官上訴，其上訴期間之計算係以檢察官收受判決正本之日
期為準。
                              書記官  楊盈茹
中    華    民    國    98    年    12    月    15    日
附錄本案論罪科刑法條全文：
中華民國刑法第320條
意圖為自己或第三人不法之所有，而竊取他人之動產者，為竊盜
罪，處5 年以下有期徒刑、拘役或5 百元以下罰金。
意圖為自己或第三人不法之利益，而竊佔他人之不動產者，依前
項之規定處斷。
前2 項之未遂犯罰之。

司法院資訊處製作；財團法人民間司法改革基金會備份。
